# Vôos em Nova York de 2013 {#application}

Neste capítulo, vamos nos concentrar em como usar o pacote `dplyr` e o que aprendemos no capítulo anterior. Ilustraremos as ideias principais usando dados do pacote `nycflights13` e usaremos o `ggplot2` para nos ajudar a entender os dados.

```{r setup1, warning=FALSE}
library(nycflights13)
library(tidyverse) # ou isoladamente: library(dplyr).
```

## nycflights13

Este quadro de dados contém todos os 336.776 vôos que partiram de Nova York em 2013. Os dados são do [Bureau of Transportation Statistics](https://www.transtats.bts.gov/DatabaseInfo.asp?DB_ID=120&Link=0) dos EUA e estão documentados em `?flights`.

```{r}
flights
```

Para ver todo o conjunto de dados, você pode executar o `View(flights)` que abrirá o conjunto de dados no visualizador do RStudio.

As abreviações de letras sob os nomes das colunas descrevem o tipo de cada variável:

-`int` significa números inteiros;

-`dbl` significa números duplos ou reais;

-`chr` significa vetores de caracteres ou seqüências de caracteres;

-`dttm` significa data e hora (uma data + uma hora).

-`lgl` significa vetores lógicos que contêm apenas `TRUE` ou `FALSE`;

-`fctr` significa fatores, que R usa para representar variáveis categóricas com valores possíveis fixos.

-`data` significa data.

Existem outros tipos comuns de variáveis que não são usadas neste conjunto de dados.

## Formato 

Vamos entender o formato do nosso banco e suas variáveis. Fazendo alterações e modificações necessárias para melhor compreender o processo.

Colunas do quadro de dados:

  - year, month e day referência a data de partida. Poderemos alterar os nomes para o nosso vernáculo.

  - dep_time e arr_time: horários reais de partida e chegada (formato em minutos)

  - sched_dep_time, sched_arr_time: horários de partida e chegada programados (formato em minutos)
  
  - dep_delay, arr_delay: Atrasos de partida e chegada, em minutos. Tempos negativos representam partidas/chegadas antecipadas.
  
  - carrier: códigos de operadoras das companhias aéreas.
  
  - flight: número do vôo.
  
  - tailnum:



```{r}
Voos <- flights %>% 
  rename(Ano = year, "Mês" = month, Dia = day, )
```


## `filter()`

`filter()` permite agrupar observações com base em seus valores. O primeiro argumento da função é o nome do data frames. Por exemplo, podemos selecionar todos os valores 

### Comparações

### Operadores Lógicos

### Valores Ausentes
