# Vôos em Nova York de 2013 {#application}

A visualização é uma ferramenta importante para a geração de *insights*, mas é raro você obter os dados exatamente da forma correta de que precisa. Freqüentemente, você precisará criar algumas novas variáveis ou resumos, ou talvez apenas queira renomear as variáveis ou reordenar as observações para tornar os dados um pouco mais fáceis de trabalhar. Você aprenderá como fazer tudo isso (e muito mais!) Neste capítulo, que ensinará como transformar seus dados usando o pacote `dplyr` e um novo conjunto de dados em voos partindo de Nova York em 2013.

Neste capítulo, vamos nos concentrar em como usar o pacote `dplyr`, outro membro central do `tidyverse`. Ilustraremos as ideias principais usando dados do pacote `nycflights13` e usaremos o `ggplot2` para nos ajudar a entender os dados.

```{r setup1, warning=FALSE}
library(nycflights13)
library(tidyverse) # ou isoladamente: library(dplyr).
```

## nycflights13

Esse data frames contém todos os 336.776 vôos que partiram de Nova York em 2013. Os dados são do [Bureau of Transportation Statistics](https://www.transtats.bts.gov/DatabaseInfo.asp?DB_ID=120&Link=0) dos EUA e estão documentados em `?flights`.

```{r}
flights
```

Para ver todo o conjunto de dados, você pode executar o `View(flights)` que abrirá o conjunto de dados no visualizador do RStudio. Imprime de forma distinta do data frame, porque é um `tibble`. 

Abreviações de letras sob os nomes das colunas. Eles descrevem o tipo de cada variável:

-`int` significa números inteiros;

-`dbl` significa números duplos ou reais;

-`chr` significa vetores de caracteres ou seqüências de caracteres;

-`dttm` significa data e hora (uma data + uma hora).

-`lgl` significa vetores lógicos que contêm apenas `TRUE` ou `FALSE`;

-`fctr` significa fatores, que R usa para representar variáveis categóricas com valores possíveis fixos.

-`data` significa data.

Existem outros tipos comuns de variáveis que não são usadas neste conjunto de dados.


## `filter()`

`filter()` permite agrupar observações com base em seus valores. O primeiro argumento da função é o nome do data frames. Por exemplo, podemos selecionar todos os valores 

### Comparações

### Operadores Lógicos

### Valores Ausentes
